【裁判字號】    99,訴,216
【裁判日期】    990331
【裁判案由】    違反毒品危害防制條例
【裁判全文】
臺灣嘉義地方法院刑事判決               99年度訴字第216號
公  訴  人  臺灣嘉義地方法院檢察署檢察官
被      告  甲○○
上列被告因違反毒品危害防制條例案件，經檢察官提起公訴（99
年度毒偵字第331號），被告於準備程序中就被訴事實為有罪之
陳述，本院合議庭裁定由受命法官改依簡式審判程序審理，判決
如下：
    主  文
甲○○施用第一級毒品，累犯，處有期徒刑拾月。
    犯 罪 事 實
一、甲○○前於民國93年間，因施用毒品案件，經本院裁定送觀
    察、勒戒，認有繼續施用毒品之傾向，再經本院裁定令入戒
    治處所施以強制戒治，於94年5月6日因停止其處分出監，於
    94年9月23日執行期滿，並經臺灣嘉義地方法院檢察署檢察
    官以94年度戒毒偵字第42號不起訴處分確定。另因施用毒品
    案件，經本院於95年12月4日，以95年度訴字第640號判決判
    處有期徒刑7月確定，又因竊盜案件，經本院於95年12月29
    日，以95年度易字第597號判決判處有期徒刑1年確定，再因
    施用毒品案件，經本院於96年1月8日，以95年度訴字第790
    號判決判處有期徒刑8月確定，上開各罪經裁定減刑及定應
    執行有期徒刑1年1月（下稱第1案），復因竊盜案件，經本
    院於96年2月15日，以96年度嘉簡字第145號判決判處有期徒
    刑3月確定，後因施用毒品案件，經本院於96年4月27日，以
    96年度訴字第308號判決判處應執行有期徒刑2年確定，前揭
    2罪經裁定減刑及定應執行有期徒刑1年1月（下稱第2案），
    上揭第1案與第2案接續執行，於98年3月11日縮刑期滿執行
    完畢。詎仍不知悔改，於上開觀察、勒戒、強制戒治執行完
    畢釋放後5年內，復基於施用第1級毒品海洛因之犯意，於99
    年1月4日某時，在嘉義市○○路○段382巷13號住處，以將
    海洛因置於注射針筒，注射身體之方式，施用海洛因1次。
    嗣因另案通緝，於99年1月5日下午3時30分許，在嘉義市○
    ○路○段382號巷口為警查獲，並得其同意採集尿液送驗，結
    果呈嗎啡（海洛因代謝物）陽性反應，而悉上情。
二、案經嘉義市政府警察局第一分局報告臺灣嘉義地方法院檢察
    署檢察官偵查起訴。
    理  由
壹、程序事項
    本件於準備程序進行中，被告甲○○就被訴事實為有罪之陳
    述，且所犯係死刑、無期徒刑、最輕本刑為3年以上有期徒
    刑以外之罪，經本院告知簡式審判程序之旨，並聽取檢察官
    及被告之意見後，依刑事訴訟法第273條之1第1項之規定，
    裁定進行簡式審判程序，復依刑事訴訟法第273條之2規定，
    不適用證據提示、交互詰問及傳聞法則有關證據能力限制等
    規定，先予敘明。
貳、實體事項
一、前揭犯罪事實，業據被告於本院行準備程序及審理時坦承不
    諱（見本院卷第22、29頁），又其於99年1月5日下午3時40
    分許，經警採集尿液送驗，由檢驗單位以酵素免疫分析法為
    初步檢驗，再以氣相層析質譜儀法為確認檢驗，結果呈嗎啡
    （海洛因代謝物）陽性反應乙情，此有台灣檢驗科技股份有
    限公司濫用藥物尿液檢驗報告、採集尿液送驗姓名對照表（
    代號：1A990103）各1份在卷可佐（見警卷第6、7頁），而
    以氣相層析質譜儀法作為毒品藥物及其代謝產物之定性及定
    量分析，可排除偽陽性之可能，堪為補強證據，足以擔保被
    告任意性自白與事實相符。又被告前因施用毒品案件，經本
    院裁定送觀察、勒戒，認有繼續施用毒品之傾向，再經本院
    裁定令入戒治處所施以強制戒治，於94年5月6日因停止其處
    分出監，於94年9月23日執行期滿，並經臺灣嘉義地方法院
    檢察署檢察官以94年度戒毒偵字第42號不起訴處分確定，此
    有臺灣高等法院被告前案紀錄表1份附卷足稽，其於觀察、
    勒戒、強制戒治執行完畢釋放後5年內，再犯本件施用毒品
    案件，依法應予以追訴處罰。綜上所述，本件事證明確，被
    告犯行洵堪認定，應依法論科。
二、按海洛因為毒品危害防制條例第2條第2項第1款所定之第1級
    毒品，核被告所為，係犯毒品危害防制條例第10條第1項之
    施用第1級毒品罪，其持有海洛因之低度行為，應為施用之
    高度行為所吸收，不另論罪。又被告前因竊盜、施用毒品等
    案件，經本院分別判處罪刑確定並接續執行，於98年3月11
    日縮刑期滿執行完畢，詳如犯罪事實欄所述，亦有臺灣高等
    法院被告前案紀錄表乙份存卷為按，其於受徒刑之執行完畢
    ，5年以內故意再犯本件有期徒刑以上之罪，為累犯，應依
    刑法第47條第1項規定，加重其刑。爰審酌被告國中畢業之
    智識程度，前因施用毒品案件，經觀察、勒戒、強制戒治執
    行完畢，並有施用毒品案件經法院判處罪刑確定，亦有上揭
    前案紀錄表附卷可稽，猶再施用毒品，顯見尚無戒除之決心
    ，施用毒品除戕害自身健康外，對社會秩序亦有潛在危害，
    惟念其犯後坦認犯行，本次犯罪並未造成他人實害，被告自
    承與父、母親同住、從事製作豆腐工作之家庭、經濟等一切
    情狀，量處如主文所示之刑，以示懲儆。
據上論斷，應依刑事訴訟法第273條之1第1項、第299條第1項前
段，毒品危害防制條例第10條第1項，刑法第11條前段、第47條
第1項，判決如主文。
本案經檢察官侯德人到庭執行職務。
中    華    民    國    99    年     3    月    31    日
                  刑事第二庭  法  官  林青怡
以上正本證明與原本無異。
如不服本判決應於收受判決後10日內向本院提出上訴書狀，並應
敘述具體理由；其未敘述上訴理由者，應於上訴期間屆滿後20日
內向本院補提理由書（均須按他造當事人之人數附繕本）「切勿
逕送上級法院」。
中    華    民    國    99    年     3    月    31    日
                              書記官  李佳惠
附錄論罪科刑法條
毒品危害防制條例第10條
施用第一級毒品者，處6月以上5年以下有期徒刑。
施用第二級毒品者，處3年以下有期徒刑。

司法院資訊處製作；財團法人民間司法改革基金會備份。
